臺灣彰化地方法院刑事裁定
111年度聲字第820號
聲  請  人  臺灣彰化地方檢察署檢察官   
受  刑  人  劉正鴻


上列聲請人因受刑人數罪併罰有二裁判以上，聲請定其應執行之
刑(111年度執聲字第447號），本院裁定如下：
    主    文
劉正鴻犯如附表所示之罪，所處如附表所示之刑，有期徒刑部分
應執行有期徒刑貳年貳月。
    理    由
一、聲請意旨略以：受刑人劉正鴻因違反洗錢防制法等數罪，先
    後經判決確定如附表，應依刑法第53條、第51條第5款規定
    ，定其應執行之刑，爰依刑事訴訟法第477條第1項聲請裁定
    等語。
二、按數罪併罰，有2裁判以上者，依刑法第51條規定，定其應
    執行之刑，刑法第53條定有明文。又數罪併罰，分別宣告其
    罪之刑，宣告多數有期徒刑者，於各刑中之最長期以上，各
    刑合併之刑期以下，定其刑期。但不得逾30年，刑法第51條
    第5款亦定有明文。復按裁判確定前犯數罪者，併合處罰之
    。但有下列情形者，不在此限：(一)得易科罰金之罪與不得
    易科罰金之罪。(二)得易科罰金之罪與不得易服社會勞動之
    罪。(三)得易服社會勞動之罪與不得易科罰金之罪。(四)得
    易服社會勞動之罪與不得易服社會勞動之罪。前項但書情形
    ，受刑人請求檢察官聲請定應執行刑者，依第51條規定定之
    ，刑法第50條明揭此旨。
三、經查，受刑人劉正鴻因犯如附表所示之罪，先後經臺灣臺中
    地方法院及本院判處如附表所示之刑【其中如附表編號1至9
    所示之罪所處之刑，經臺灣臺中地方法院以110年度聲字第2
    680號裁定定應執行之刑為有期徒刑1年7月，如易科罰金，
    以新臺幣(下同)1000元折算1日;如附表編號10至11所示之罪
    所處之刑，經本院以110年度金訴字第104號判決定應執行之
    刑為有期徒刑9月，併科罰金12萬元，罰金如易服勞役，以1
    000元折算1日】，均經分別確定在案，有如附表所示之判決
    書、臺灣臺中地方法院110年度聲字第2680號裁定及臺灣高
    等法院被告前案紀錄表在卷可憑。受刑人所犯如附表編號1
    至9所示之罪所處之刑，得易科罰金；如附表編號10、11所
    示之罪所處之刑，不得易科罰金，但得易服社會勞動，屬於
    刑法第50條第1項但書之情形，原不得併合處罰。惟聲請人
    既係依同法第50條第2項規定，經受刑人之請求，向本院提
    出定應執行刑之聲請，有受刑人簽名之臺灣彰化地方檢察署
    (丁股)刑法第50條第1項但書案件是否聲請定刑聲請書1份附
    卷足稽，則聲請人提出本件聲請於法有據。茲檢察官聲請就
    受刑人所處之有期徒刑部分定其應執行之刑，本院審認核屬
    正當，經衡酌受刑人犯行所生危害、犯罪之性質、犯罪時間
    、侵害之法益及犯罪情節等情形，就有期徒刑部分定其應執
    行之刑如主文所示。至受刑人所犯如附表編號1至9所示之罪
    所處之有期徒刑，雖得易科罰金，但與如附表編號10、11所
    示不得易科罰金之刑併合處罰之結果，自無庸為易科罰金折
    算標準之記載(司法院大法官會議釋字第144號解釋意旨參照
    )。另受刑人所犯附表編號10、11所示之罪，均經宣告併科
    罰金，惟觀諸檢察官聲請書所載，檢察官係依刑法第51條第
    5款宣告多數有期徒刑部分定應執行刑之規定聲請，是檢察
    官並未聲請就罰金刑部分一併定應執行刑，附此敘明。　
四、依刑事訴訟法第477條第1項，刑法第50條第2項、第53條、
    第51條第5款，裁定如主文。
中　　華　　民　　國　　111 　年　　9 　　月　　 7　　日
                  刑事第一庭  法  官  林慧欣   
以上正本證明與原本無異。　　　　　　　　　
如不服本裁定，應於收受送達後5日內向本院提出抗告狀(應附繕
本)。　　　　　　　　　
中　　華　　民　　國　　111 　年　　9 　　月　　7 　　日
                              書記官  楊雅芳
附表：
 編          號          1         2        3  罪          名  詐欺 詐欺 詐欺  宣    告    刑  有期徒刑3月，如易科罰金，以新臺幣1000元折算1日 有期徒刑3月，如易科罰金，以新臺幣1000元折算1日 有期徒刑2月，如易科罰金，以新臺幣1000元折算1日  犯  罪  日  期  109年3月15日 109年3月21日 109年3月23日  偵查(自訴)機關  年度案號  臺灣臺中地方檢察署109年度偵字第11064、11646、12779、13648號 臺灣臺中地方檢察署109年度偵字第11064、11646、12779、13648號 臺灣臺中地方檢察署109年度偵字第11064、11646、12779、13648號 最  後  事實審 法    院 臺灣臺中地方法院 臺灣臺中地方法院 臺灣臺中地方法院  案    號 109年度易字第1648、2320號 109年度易字第1648、2320號 109年度易字第1648、2320號  判決日期 109年10月6日 109年10月6日 109年10月6日 確  定  判  決 法    院 臺灣臺中地方法院 臺灣臺中地方法院 臺灣臺中地方法院  案    號 109年度易字第1648、2320號 109年度易字第1648、2320號 109年度易字第1648、2320號  判    決 確定日期 109年12月11日 109年12月11日 109年12月11日 是否為得易科罰金、易服社會勞動之罪  是 是 是 備            註  臺灣臺中地方檢察署110年度執字第970號 臺灣臺中地方檢察署110年度執字第970號 臺灣臺中地方檢察署110年度執字第970號   編號1至9所示之罪所處之刑已定應執行有期徒刑1年7月，如易科罰金，以新臺幣1000元折算1日(已執行完畢)   

 編          號          4        5        6  罪          名  詐欺 詐欺 詐欺  宣    告    刑  有期徒刑4月，如易科罰金，以新臺幣1000元折算1日 有期徒刑3月，如易科罰金，以新臺幣1000元折算1日 有期徒刑2月，如易科罰金，以新臺幣1000元折算1日  犯  罪  日  期  109年3月16日 109年3月21日 109年3月20日  偵查(自訴)機關  年度案號  臺灣臺中地方檢察署109年度偵字第20398號 臺灣臺中地方檢察署109年度偵字第12789、13821、14173號 臺灣臺中地方檢察署109年度偵字第12789、13821、14173號 最  後  事實審 法    院 臺灣臺中地方法院 臺灣臺中地方法院 臺灣臺中地方法院  案    號 109年度簡字第1456號 109年度簡字第1451號 109年度簡字第1451號  判決日期 109年12月30日 110年1月11日 110年1月11日 確  定  判  決 法    院 臺灣臺中地方法院 臺灣臺中地方法院 臺灣臺中地方法院  案    號 109年度簡字第1456號 109年度簡字第1451號 109年度簡字第1451號  判    決 確定日期 110年2月3日 110年2月17日 110年2月17日 是否為得易科罰金、易服社會勞動之罪  是 是 是 備            註  臺灣臺中地方檢察署110年度執字第2695號 臺灣臺中地方檢察署110年度執字第3322號 臺灣臺中地方檢察署110年度執字第3322號   編號1至9所示之罪所處之刑已定應執行有期徒刑1年7月，如易科罰金，以新臺幣1000元折算1日(已執行完畢)   

 編          號         7        8        9  罪          名  詐欺 詐欺 詐欺  宣    告    刑  有期徒刑2月，如易科罰金，以新臺幣1000元折算1日 有期徒刑3月，如易科罰金，以新臺幣1000元折算1日 有期徒刑3月，如易科罰金，以新臺幣1000元折算1日  犯  罪  日  期  109年3月21日 109年3月21日 109年3月15日  偵查(自訴)機關  年度案號  臺灣臺中地方檢察署109年度偵字第12789、13821、14173號 臺灣臺中地方檢察署109年度偵字第11909號 臺灣臺中地方檢察署109年度偵字第34379號 最  後  事實審 法    院 臺灣臺中地方法院 臺灣臺中地方法院 臺灣臺中地方法院  案    號 109年度簡字第1451號 109年度簡字第1411號 110年度簡字第444號  判決日期 110年1月11日 110年1月18日 110年4月23日 確  定  判  決 法    院 臺灣臺中地方法院 臺灣臺中地方法院 臺灣臺中地方法院  案    號 109年度簡字第1451號 109年度簡字第1411號 110年度簡字第444號  判    決 確定日期 110年2月17日 110年3月9日 110年5月21日 是否為得易科罰金、易服社會勞動之罪  是 是 是 備            註  臺灣臺中地方檢察署110年度執字第3322號 臺灣臺中地方檢察署110年度執字第3973號 臺灣臺中地方檢察署110年度執字第7590號   編號1至9所示之罪所處之刑已定應執行有期徒刑1年7月，如易科罰金，以新臺幣1000元折算1日(已行完畢)   

 編          號         10        11   罪          名  洗錢防制法 洗錢防制法   宣    告    刑  有期徒刑6月，併科罰金新臺幣10萬元，罰金如易服勞役，以新臺幣1000元折算1日 有期徒刑5月，併科罰金新臺幣3萬元，罰金如易服勞役，以新臺幣1000元折算1日   犯  罪  日  期  109年3月20日 109年3月23日至109年3月24日   偵查(自訴)機關  年度案號  臺灣彰化地方檢察署109年度偵字第5991、9729號、110年度偵字第6486號 臺灣彰化地方檢察署109年度偵字第5991、9729號、110年度偵字第6486號  最  後  事實審 法    院 臺灣彰化地方法院 臺灣彰化地方法院   案    號 110年度金訴字第104號 110年度金訴字第104號   判決日期 111年5月9日 111年5月9日  確  定  判  決 法    院 臺灣彰化地方法院 臺灣彰化地方法院   案    號 110年度金訴字第104號 110年度金訴字第104號   判    決 確定日期 111年6月8日 111年6月8日  是否為得易科罰金、易服社會勞動之罪  不得易科罰金、得易服社會勞動 不得易科罰金、得易服社會勞動  備            註  臺灣彰化地方檢察 署111年度執字第3257號 臺灣彰化地方檢察 署111年度執字第3257號    編號10至11所示之罪所處之刑已定應執行有期徒刑9月，併科罰金新臺幣12萬元，罰金如易服勞役，以新臺幣1000元折算1日